臺灣高等法院臺南分院刑事裁定          100年度抗字第304號
抗  告  人  張戊山
上列抗告人因過失重傷害案件，不服臺灣臺南地方法院中華民國
100年8月18日所為駁回上訴之裁定（99年度交易字第418號），
提起抗告，本院裁定如下：
    主  文
抗告駁回。
    理  由
一、抗告意旨略以：原裁定以抗告人即被告於民國100年7月8日
    收受原審判決，遲至100年7月28日始提出上訴理由狀為由，
    駁回抗告人之上訴，惟查抗告人於100年7月11日提出聲明上
    訴，是否逾越上訴期間，有待查明，爰依法提起抗告等語。
二、按上訴期間為10日，自送達判決後起算；應於法定期間內為
    訴訟行為之人，其住所、居所或事務所不在法院所在地者，
    計算該期間時，應扣除其在途之期間；前項應扣除之在途期
    間，由司法行政最高機關定之；原審法院認為上訴不合法律
    上之程式者，應以裁定駁回之，刑事訴訟法第349條前段、
    第66條、第362條前段分別定有明文。
三、經查，抗告人即被告張戊山因過失重傷害案件，經原審於10
    0年6月29日宣示判決，判決書於同年7月8日送達臺南市○○
    區○○路60號抗告人之住所，並由抗告人本人收受，有送達
    證書1紙在卷可稽（原審卷第62頁），則揆諸前揭說明，該
    判決既已合法送達，則抗告人之上訴期間，即應自判決書送
    達翌日即100年6月30日起計算10日，並依「法院訴訟當事人
    在途期間標準」加計在途期間2日，而於100年7月11日屆滿
    。然抗告人遲至同年7月28日始提出上訴，有抗告人之刑事
    二審上訴理由狀（其上蓋有原審法院之值日夜收狀章）在卷
    足憑（原審卷第71頁），已逾10日之法定上訴不變期間，顯
    屬違背法律上之程式，且無從補正。
四、抗告意旨雖稱：抗告人於100年7月11日提出聲明上訴云云。
    惟按於不變期間之計算，當事人郵遞上訴或抗告等書狀者，
    應以書狀到達法院之日，為提出於法院之日（最高法院69年
    台抗字第236號判例參照）。查抗告人雖稱其於100年7月11
    日提出聲明上訴云云，惟經原審向其法院收發室查詢結果，
    自100年7月8日起至100年7月27日止，並無抗告人提出之上
    訴狀，有臺灣臺南地方法院刑事科查詢簡答表在卷可稽（原
    審卷第76頁）；另經向本院收發室查詢結果，本院於上開期
    間亦未收到抗告人之上訴狀，此有本院查詢紀錄表附卷可憑
    （本院卷第8頁），是抗告人提出上訴狀到達法院之日應係
    上述刑事二審上訴理由狀到達臺灣臺南地方法院之100年7月
    28日，揆諸前揭判例意旨，本件提起上訴之日自應係100年7
    月28日，應無疑義，已逾10日之法定上訴不變期間。此外，
    復查無其他不可歸責於抗告人而遲誤上訴不變期間之事由，
    是抗告意旨稱抗告人已於100年7月11日聲明上訴云云，自非
    可取。
五、從而，原審以抗告人上訴逾期顯非合法為由，依刑事訴訟法
    第362條裁定駁回上訴，經核並無不合，抗告人執上開意旨
    提起抗告，為無理由，應予駁回。
六、據上論斷，應依刑事訴訟法第412條，裁定如主文。
中    華    民    國   100    年    10    月    13    日
                  刑事第七庭    審判長法  官  李文福
                                      法  官  陳顯榮
                                      法  官  翁金緞
以上正本證明與原本無異。
不得再抗告。
                                      書記官  林佳瑩
中    華    民    國   100    年    10    月    13    日